臺灣臺中地方法院刑事判決　　　　　　　　　　　九十三年度中簡上字第二八五號
　　上　訴　人
　　即　被　告　甲○○
右上訴人因賭博案件，不服本院臺中簡易庭中華民國九十三年五月七日九十三年度中
簡字第一一○二號第一審刑事簡易判決（聲請簡易判決處刑案號：臺灣臺中地方法院
檢察署九十三年度偵字第六○四二號），提起上訴，本院管轄之第二審合議庭判決如
左：
    主  文
上訴駁回。
    事  實
一、甲○○基於意圖營利之概括犯意，自民國九十三年二月底起，至九十三年三月十
    六日止，以每星期二、四為期別，連續提供臺中縣大里市○○路○段二巷二○七
    弄二六號其住處，供作公眾得出入之賭博場所，並以所有之傳真機及傳真號碼○
    四─00000000號供簽賭聯絡之用，私自經營俗稱「六合彩」及「臺灣樂
    透」之賭局，聚集不特定多數人簽注，並與之對賭財物。其賭法係由賭客向甲○
    ○就「香港六合彩」之「二星」、「三星」及「四星」即自○一號至四十九號，
    共計四十九組號碼；或「臺灣樂透」之「二星」、「三星」及「四星」即自○一
    號至四十二號，共計四十二組號碼中，任意圈選二組、三組或四組以下注不定之
    賭資，再核對當期之「香港六合彩」及「臺灣樂透」開獎六組號碼之重組號碼為
    準之方式，以賭博財物，凡賭客簽中「香港六合彩」之「二星」（即簽中二個組
    合號碼），可得五十七倍之彩金，簽中「三星」（即簽中三個組合號碼），可得
    五百七十倍之彩金，簽中「四星」（即簽中四個組合號碼），則可得七千五百倍
    之彩金；簽中「臺灣樂透」之「二星」，可得四十二倍之彩金，簽中「三星」，
    可得三百七十倍之彩金，簽中「四星」，則可得四千二百倍之彩金，未簽中者，
    所下注之賭資即歸甲○○所有。迨至同年三月十六日十九時許，在上址為警查獲
    ，並扣得其所有供賭博用之簽注單十六張、計算機及傳真機各一臺。
二、案經臺中縣警察局霧峰分局報請臺灣臺中地方法院檢察署檢察官偵查後聲請以簡
    易判決處刑。
    理  由
一、訊據上訴人即被告（下稱被告）甲○○固坦承有於右揭時地簽注賭博之事實，惟
    矢口否認有擔任組頭圖利供給賭博場所及聚眾賭博之犯行，辯稱：伊只有簽注，
    不是組頭，傳真機是伊家裡自己在用的，沒有用來傳真六合彩，伊不知道警詢筆
    錄把伊寫成組頭，在檢察官那邊承認是因為當時檢察官說如果伊再不承認，就要
    多加保證金云云。經查：
    （一）右揭事實，業據被告迭於警詢、偵查中及就本案提起上訴之理由狀中供認
          不諱，且互核相符；而被告於警詢時未經詢問即主動坦承：伊經營六合彩
          之動機係因沒有工作，用以簽注之傳真號碼係○四─00000000號
          ，利用伊所有經扣案之傳真機供賭客將號碼傳真給伊，伊再過錄至查扣之
          下注單等語（見偵查卷第六至七頁）。再臺中縣警察局霧峰分局警員於九
          十三年三月十六日至臺中縣大里市○○路○段二巷二○七弄二十六號之被
          告住處內執行搜索，當場查獲不詳人士之簽單十六張，其上分別記載號碼
          、支數等字眼，顯係不特定賭客用以向被告下賭簽注，復有另扣案之傳真
          機及計算機各一臺可資佐證，足認被告於警、偵訊中關於經營六合彩賭博
          之自白與事實相符。
    （二）被告雖於本院審理時翻異前詞，辯稱：伊只有簽注，未擔任組頭云云，惟
          查，被告於其提起上訴之理由狀中仍對右揭犯罪事實坦認不諱，並以：伊
          深知自己鑄下大錯而深感悔悟，原審所判之刑足以儆醒伊避免再觸法網，
          伊身體健康狀況不佳，以零工為生導致收入不穩定，母親年邁，致日常生
          活起居均須伊照料，經濟已陷困頓，請求酌減刑度或另為緩刑之諭知等語
          （見本院卷第十八至十九頁）。另經本院於審理中訊問被告對於檢察官起
          訴之犯罪事實之意見時，亦陳稱：請庭上原諒，目前失業，罰金繳不出來
          等語（見本院卷第三十七頁），足證被告上開辯解顯係事後卸責飾詞，不
          足採信。
    （三）綜上所述，本件事證明確，被告犯行堪以認定，應依法論科。
二、查臺中縣大里市○○路○段二巷二○七弄二十六號雖為被告之住宅，惟既係供不
    特定之多數人出入簽賭六合彩，自屬公眾得出入之場所。被告意圖營利，供給賭
    博場所及聚眾賭博，核犯刑法第二百六十八條前段之意圖營利，供給賭博場所罪
    ，及同條項後段之意圖營利，聚眾賭博罪；又被告本身亦同在上址兼與不特定賭
    客對賭財物，此部分係犯刑法第二百六十六條第一項前段之在公眾得出入之場所
    賭博財物罪。被告經營賭局種類雖有「香港六合彩」及「臺灣樂透」二種，惟侵
    害之社會法益則屬單一，故其於每期「香港六合彩」及「臺灣樂透」開獎前多次
    供人簽賭下注並簽賭之接續行為，均係當次意圖營利供給賭博場所及意圖營利聚
    眾賭博，與在公眾得出入之場所賭博財物犯行之部分行為，屬單純一罪。被告先
    後多次意圖營利供給賭博場所、聚眾賭博及在公眾得出入之場所賭博財物犯行，
    均時間緊接，犯罪構成要件相同，顯均係基於概括犯意反覆為之，為連續犯，均
    應依刑法第五十六條之規定以一罪論，並加重其刑。其所犯上開三罪，係基於一
    賭博犯意之決定，達成其同一犯罪之各個舉動，應屬法律概念之一行為。其以一
    行為觸犯前開三罪名，為想像競合犯，應依刑法第五十五條之規定，從其中情節
    較重之意圖營利，聚眾賭博罪處斷。原審以被告罪證明確，且其認定被告之犯罪
    事實及證據均與公訴人聲請簡易判決處刑書相同而予以引用，並適用刑法第五十
    六條、第二百六十六條第一項前段、第二百六十八條、第五十五條、第四十一條
    第一項前段、第三十八條第一項第二款，罰金罰鍰提高標準條例第一條前段、第
    二條，判處被告有期徒刑四月，並諭知易科罰金之折算標準，而扣案之簽注單十
    六張、計算機及傳真機各一台等物，係被告所有供其經營香港六合彩及臺灣樂透
    賭博所用之物，依刑法第三十八條第一項第二款之規定宣告沒收，其認事用法，
    均無不當，量刑亦稱妥適，被告上訴意旨指摘原判決不當、量刑過重云云，為無
    理由，應予駁回。
據上論斷，應依刑事訴訟法第四百五十五條之一第一項、第三項、第三百六十八條，
判決如主文。
本案經檢察官乙○○到庭執行職務。
中      華     民      國    九十三    年      八       月      五      日
                             臺灣臺中地方法院刑事第十一庭
                                 審判長法  官  蔡  名  曜
                                       法  官  郭  書  豪
                                       法  官  黃  渙  文
右正本證明與原本無異。
本件不得上訴。
                                       書記官
中      華      民      國    九十三    年     八       月      五      日
附錄本案論罪科刑法條全文：
刑法第二百六十六條：
在公共場所或公眾得出入之場所賭博財物者，處一千元以下罰金，但以供人暫時娛樂
之物為賭博者，不在此限。
當場賭博之器具與在賭檯或兌換籌碼處之財物，不問屬於犯人與否，沒收之。
刑法第二百六十八條：
意圖營利，供給賭博場所或聚眾賭博者，處三年以下有期徒刑，得併科三千元以下罰
金。
